【裁判字號】    98,交聲,642
【裁判日期】    980930
【裁判案由】    交管條例聲異
【裁判全文】
臺灣板橋地方法院交通事件裁定         98年度交聲字第642號
原處分機關  交通部公路總局臺北區監理所
異  議  人
即受處分人  甲○○
上列異議人即受處分人因違反道路交通管理處罰條例案件，對於
交通部公路總局臺北區監理所中華民國98年3 月3 日所為之北監
自裁字裁40-A02YQM655號裁決不服，聲明異議，本院裁定如下：
    主  文
異議駁回。
    理  由
一、聲明異議意旨略以：伊於民國98年2 月8 日駕駛車號DY-196
    3 號自小客車自臺北市○○路往郵政醫院方向行駛，至該醫
    院前停車格第一格停放，伊下車時看到停車格外地上標示「
    16：00-01 ：00禁止停車」，伊自車後斑馬線過馬路至對面
    ，且因前方停車格都停滿，伊才未再次確認告示牌或前方停
    車格標示之禁止停車時間，且伊確實注意到禁止停車之時間
    ，伊始於該日下午3 時50分前往該處開車駛離，但車輛卻已
    遭拖吊。故無法接受原處分，爰依法提出聲明異議云云。
二、按汽車駕駛人停車時，停車時間、位置、方式、車種不依規
    定，處新臺幣（下同）600 元以上1,200 元以下罰鍰，道路
    交通管理處罰條例第56條第1 項第9 款定有明文。
三、經查：
(一)、異議人即受處分人甲○○於98年2 月8 日下午3 時22分許，
    將其所有之車號DY-1963 號自小客車停放在臺北市○○路○
    段3 號斜對面停車格（編號46），而該處於「15時00分至01
    時00分」禁止停車，遂遭臺北市政府警察局交通警察大隊逕
    行製單舉發其違反道路交通管理處罰條例第56條第1 項第9
    款規定（單號：A02YQM655） ，並依同條例同條第3 項及臺
    北市處理妨礙交通車輛自治條例第4 條第1 項第1 款、第7
    條執行拖吊移置等情，固為異議人所不爭執，並有違規查詢
    報告1 紙、臺北市政府警察局交通警察大隊98年2 月19日北
    市警交大執字第09830589500 號函1 份、該大隊98年4 月22
    日北市警交大執字第09830138600 號函暨檢送本件違規停車
    採證照片6 張、現場告示牌採證照片4 張及現場圖1 份（詳
    見本院卷10、15、18至23頁）在卷可稽。是於前開時、地，
    該處係禁止停車處所，而異議人所有之前開自小客車仍停放
    在該處，自屬違規行為無訛。
(二)、至異議人猶持前詞抗辯，並提出其於當時以手機拍攝地上以
    黃色字體標示數字之照片1 張（詳見本院卷第6 頁），而認
    該數字顯示「16-01 」禁停云云。雖經本院審認該照片所示
    之數字究為「16-01 」或是「15-01 」，因該「5 」、「6
    」兩者，就該數字下半部「0 」之左側是否有空格或相連及
    該數字上半部究為「- 」或是「ˊ」乙節，該等黃漆所為之
    標示尚有疑義。然經本院向原舉發單位即臺北市政府警察局
    交通警察大隊查詢並調閱本件舉發違規現場照片及現場照片
    ，經該大隊於98年4 月22日以北市警交大執字第0983013860
    0 號函覆並檢送本件違規停車採證照片6 張、現場告示牌採
    證照片4 張及現場圖1 份、98年5 月15日以北市警交大執字
    第09831634900 號函暨現場採證照片、現場照片6 張、現場
    圖1 份（詳見本院卷18至23、26至29頁）供參，是以，本院
    觀諸前開違規採證照片及現場圖所示（詳見本院卷第19至21
    、27、29頁），可知，異議人前開車輛停放之停車格雖於左
    側外有如異議人前開所提出照片所示之數字標示不明情狀（
    如本院卷第21頁第2 、3 張之照片），但該停車格之最前方
    、左側之內均以黃漆標示「15-01 」、「禁停」甚為清晰明
    確，並無使人誤認或辨識不清之情狀，況且在路段騎樓處有
    設置「禁止停車」標誌牌2 個，該標誌牌亦載明「禁止停車
    」、「15：00-01 ：00」，其中1 個禁止停車之標誌牌即設
    置在異議人前開車輛停放之停車格右後側（如本院卷第20、
    29頁照片及第19、27頁現場圖），異議人自無庸至同向停車
    格另1 個禁止停車標誌牌設置處查看即可明確查悉該處禁止
    停車之時間。故縱使異議人車輛所停放之停車格外側標示數
    字有前開標示不清之情狀，但揆諸前揭禁止停車之標誌牌及
    其餘數字之標示均甚為明確可見，而異議人於停放車輛時，
    既然該停車格外側之前揭數字有無法辨識之情狀，異議人仍
    可依該停車格右後側所設置之禁止停車標誌牌查悉禁止停車
    之時間，則異議人猶持前詞辯解，即屬無據，仍無礙於其違
    規停車行為之認定。
(三)、綜上所述，異議人於上開時、地，在禁止停車處所停車屬實
    ，原處分機關據以援引首揭規定，裁處罰鍰600 元，於法並
    無不當。因而，本件異議為無理由，應予駁回。
據上論斷，應依道路交通案件處理辦法第19條，裁定如主文。
中    華    民    國    98    年    9     月    30    日
                  交通法庭法  官  饒金鳳
以上正本證明與原本無異。
如不服本裁定應於送達後5日內向本院提出抗告狀。
                          書記官  王春森
中    華    民    國    98    年    9     月    30    日


司法院資訊處製作；財團法人民間司法改革基金會備份。
